Email: mandyferreirafotografia@gmail.com

# **Produtor Audiovisual Senior**

Graduada em Artes, Design e Cinema pela Universidade Federal de Juiz de Fora e técnica Radialista Sonoplasta/Comunicadora pelo Senac SP. Pós Graduando em Marketing pela USP Esalq. Atuo como Produtora Audiovisual há 7 anos. Gerenciando e roteirizando projetos de vídeos institucionais, marketing de conteúdo, campanhas de TV, podcasts e séries documentais para empresas, agências de comunicação e artistas. Liderei equipes na produção de 4 curtas metragens autorais e projetos realizados com leis de incentivo e editais públicos, tendo experiência comprovada no gerenciamento de planilhas orçamentárias e logística.

## Formação Acadêmica

MBA em Marketing – USP Esalq - em andamento

Graduação em Cinema e Audiovisual - Universidade Federal de Juiz de Fora

Graduação em Interdisciplinar em Artes e Design - Universidade Federal de Juiz de Fora

#### **Idiomas**

Inglês Intermediário ( leio bem, escrevo bem, falo e ouço razoavelmente)

#### Histórico Profissional

08/2017 a Atualmente - Mandy Ferreira Foto e Vídeo.

#### Produtora Audiovisual e Gestora

## Principais atividades:

- Responsável por roteirizar, gerenciar e editar projetos audiovisuais para empresas, agências e artistas. Produzindo vídeos institucionais, varejo, podcast, fotografia de produtos, editoriais, filmes publicitários e de cinema, criação de conteúdo para mídias sociais e etc.
- Realizo tarefas de captação de clientes, briefings e planejamento de mídia de campanhas e peças audiovisuais. Captação de imagens em foto e vídeo, montagem e edição de vídeos .

HABILIDADES: Redação, Fotografia de Estúdio, Estratégia de Marketing, Adobe Creative Suite, Liderança, Motion Graphics, Design Gráfico, Copyright.

# 03/2021 a 10/2022 - Rádio Clube 92 FM Produtora Audiovisual e Locutora

## Principais atividades:

- Responsável por realizar transmissões online dos quadros transmídias, roteiro e apresentação do quadro Cine Clube.
- Realizei tarefas de criação de identidade visual dos quadros transmídia: design, capas, vinhetas de abertura. Operação do software de transmissões ao vivo OBS Studio. Com a reestruturação do sistema de transmissões, conseguimos dobrar o número de quadros transmídia e comercializar espaços na programação online da Rádio.

HABILIDADES: Redação, Adobe Creative Suite, Liderança, Motion Graphics, Design Gráfico, Copyright, Transmissões ao Vivo, OBS Studio.

#### 12/2021 a 01/2022 - SENAC SP

#### **DOCENTE**

## Principais atividades:

- Responsável por ministrar as aulas do curso "Youtuber: produção e apresentação".
- Realizei tarefas de elaboração de aulas e docência.

#### 12/2021 a 01/2022 - SENAC SP

## **DOCENTE**

## Principais atividades:

- Responsável por ministrar as aulas do curso "Youtuber: produção e apresentação".
- Realizei tarefas de elaboração de aulas e docência.

## Cursos e Conhecimento para Aperfeiçoamento Profissional

- Téc.Radialista Comunicador SENAC SP
- Téc.Radialista Sonoplasta SENAC SP
- Atitude Empreendedora SENAC SP

- "O Pensamento Industrial Cinematográfico Brasileiro"
- Festival de Cinema Primeiro Plano

## Sistemas, Plataformas e Programas

Pacote Office nível intermediário

Adobe Premiere nível avançado

Adobe Photoshop nível avançado

Adobe After Effects nível intermediário

Soundforge nível avançado

OBS Studio nível avançado